# 请教陈版:关于特别风险

提问人：sjlw 时间：2013-07-04 14:59:07
陈版您好！对于审计准则规定的特别风险，有点困惑，向您请教，谢谢！ 《中国注册会计师审计准则第 1141 号——财务报表审计中与舞弊相关的责任》第二十八条规定：“注册会计师应当将评估的由于舞弊导致的重大错报风险作为特别风险。如果此前未了解与此类风险相关的控制，注册会计师应当了解相关控制，包括了解控制活动。” 《中国注册会计师审计准则第 1211 号——通过了解被审计单位及其环境识别和评估重大错报风险》第六条：“特别风险，是指注册会计师识别和评估的、根据判断认为需要特别考虑的重大错报风险。” 《中国注册会计师审计准则第 1401 号——对集团财务报表审计的特殊考虑》第四十条：“对由于其特定性质或情况，可能包括导致集团财务报表发生重大错报的特别风险的重要组成部分，集团项目组或代表集团项目组的组成部分注册会计师应当执行下列一项或多项工作” 上述三个地方都提到了特别风险，不知这三个地方所指特别风险的外延与内涵是否一致？在集团审计的考虑中，如果将某组成部分认定为“由于其特定性质或情况，可能包括导致集团财务报表发生重大错报的特别风险的重要组成部分”，在计划对该组成部分进行了解，进而进行风险评估后，该组成部分并不存在与舞弊相关的特别风险，这种情况是否允许存在？是否在集团审计时，某组成部分若被认定为“由于其特定性质或情况，可能包括导致集团财务报表发生重大错报的特别风险的重要组成部分”，则表示该组成部分一定存在特别风险，在对该组成部分进行风险评估时，是否就一定要揭示特别风险所在。 我个人的理解，在集团审计进行考虑时，由于某组成部分的部分项目对集团比较重要，因此，可以认定为“由于其特定性质或情况，可能包括导致集团财务报表发生重大错报的特别风险的重要组成部分”，但在对该部分进行审计时，不代表该部分就一定存在特别风险，在集团审计考虑认定为“由于其特定性质或情况，可能包括导致集团财务报表发生重大错报的特别风险的重要组成部分”的原因只是他部分项目对集团而言，或性质或金额比较重要，请问这样理解对不对呢？

回答人：chenyiwei
回复 sjlwsjlw 的帖子
1 、审计准则中各处提到“特别风险”(significant risk)的含义应当是一致的。
2 、在集团审计中的涉及特别风险的组成部分，基本赞同你的理解，但要注意：如果某一组成部分原先被认定为“由于其特定性质或情况，可能包括导致集团财务报表发生重大错报的特别风险的重要组成部分”，但后续审计过程中排除了该特别风险因素的，必须在审计底稿中对排除的合理性予以充分记录和分析，形成完整、逻辑严密的审计文档记录。另外导致集团报表重大错报风险的特别风险，不一定仅仅因为“他部分项目对集团而言，或性质或金额比较重要”，也有可能是根据以往的审计经验等关注到了某些特别风险因素。

提问人：ying0518 时间：2013-07-06 17:41:42
请教陈版，超过重要性水平的错报是不是一定要调整？ 在 1251 号准则和指南中并没有明确只要高于重要性水平的错报就一定要调整。

回答人：chenyiwei
对重分类错报可以有一定的例外。